【裁判字號】    94,易,1620
【裁判日期】    950206
【裁判案由】    竊盜
【裁判全文】
臺灣桃園地方法院刑事判決              94年度易字第1620號
公  訴  人  臺灣桃園地方法院檢察署檢察官
被      告  乙○○
                    （現於臺灣臺北監獄另案執行中）
上列被告因竊盜案件，經檢察官提起公訴（94年度偵字第10161
號），被告於本院準備程序進行中，就被訴之事實為有罪之陳述
，經本院告知簡式審判程序意旨，並聽取公訴人及被告之意見後
，本院合議庭裁定依簡式審判程序審理，判決如下：
    主  文
乙○○共同攜帶兇器竊盜，累犯，處有期徒刑拾月。扣案之手電
筒及螺絲起子各壹支均沒收。
    事  實
一、乙○○前因竊盜案件，經臺灣臺北地方法院八十四年度訴字
    第二一五四號、臺灣高等法院八十四年度上訴字第六五二九
    號、最高法院八十五年度台上字第一六五四號刑事判決判處
    有期徒刑一年確定；復因搶奪案件，經臺灣板橋地方法院八
    十五年度訴字第三一號刑事判決判處有期徒刑九月確定，上
    述兩案併同其前因搶奪等案件所餘之殘刑二年三月二日合併
    執行，於民國八十六年六月二十四日入監執行，於八十八年
    八月十七日縮刑假釋出獄，迄九十年五月十七日假釋期滿，
    假釋未經撤銷，所餘刑期以已執行完畢論（構成累犯）。詎
    其仍不知悔改，又與丙○○（俟到案後另行審結）共同基於
    意圖為自己不法所有之犯意聯絡，於九十四年二月十八日凌
    晨零時四分許，攜帶其所有之手電筒一支及客觀上足以對人
    之生命、身體、安全構成威脅，具有危險性之兇器螺絲起子
    一支，在桃園縣桃園市○○路、博愛路口，推由丙○○把風
    ，乙○○則以上開手電筒檢視何福仁所有停放於路邊車號六
    七三八－ＪＰ號自用小客車之車內狀況，並持前述螺絲起子
    敲破上開自用小客車之車窗（毀損部分未據告訴），竊取甲
    ○○所有放置於該車內之手提包一只（內有身分證、萬泰銀
    行、聯邦銀行之信用卡各一張、行動電話二支及現金新臺幣
    一千元），得手後欲離開現場時，適因桃園縣政府警察局督
    察室巡佐范源正帶同員警在桃園縣桃園市○○路附近停車場
    三樓架設夜視攝影機欲查緝另案毒品案件，而當場查獲乙○
    ○、丙○○，並扣得乙○○所有供本件竊盜犯罪所用之手電
    筒及螺絲起子各一支。
二、案經桃園縣政府警察局桃園分局報請臺灣桃園地方法院檢察
    署檢察官偵查起訴。
    理  由
一、本案被告乙○○所犯之加重竊盜罪，為死刑、無期徒刑、最
    輕本刑三年以上有期徒刑或高等法院管轄第一審案件以外之
    罪，而被告於本院準備程序進行中，就被訴事實為有罪之陳
    述，經本院告知簡式審判程序意旨，並聽取公訴人及被告之
    意見後，本院合議庭依刑事訴訟法第二百七十三條之一第一
    項之規定，裁定依簡式審判程序審理。
二、上揭犯罪事實，業據被告乙○○迭於警詢、偵查及本院審理
    時坦承不諱，核與證人范源正及被害人甲○○各於偵查及警
    詢時證述之情節相符，並有現場拍攝之照片四張及贓物認領
    保管單一紙在卷可稽，且有手電筒及螺絲起子各一支扣案可
    佐，足認被告乙○○前開自白與事實相符，堪以採信。本件
    事證明確，自應依法論科。
三、論罪科刑部分：
（一）按所謂兇器，其種類並無限制，凡客觀上足以對人之生命
      、身體、安全構成威脅，具有危險性之兇器均屬之，且祇
      須行竊時攜帶此種具有危險性之兇器為已足，並不以攜帶
      之初有行兇之意圖為必要，最高法院七十九年度台上字第
      五二五三號判例意旨參照。查被告乙○○於行竊時所攜帶
      之螺絲起子一支，係質地堅硬之金屬製品，業經本院當庭
      勘驗屬實（見本院卷第四二頁），客觀上足以危害他人生
      命、身體之安全，自屬兇器無疑。核被告乙○○所為，係
      犯刑法第三百二十一條第一項第三款之攜帶兇器加重竊盜
      罪。被告乙○○所為之前開犯行，與丙○○具有犯意聯絡
      及行為分擔，應論以共同正犯。
（二）查被告乙○○有如事實欄一所述犯罪科刑及執行完畢之紀
      錄，此有臺灣高等法院被告前案紀錄表在卷可按，其前受
      有期徒刑執行完畢，於五年內再犯本件有期徒刑以上之罪
      ，為累犯，應依刑法第四十七條之規定加重其刑。爰審酌
      被告乙○○有如前述之前案紀錄，此有臺灣高等法院被告
      前案紀錄表可資佐證，足認其素行不良，另參酌本件所犯
      竊盜案件之犯罪情節、所竊得之財物、被害人受損之程度
      ，兼衡其犯後坦承犯行，態度尚屬良好等一切情狀，量處
      如主文所示之刑，以資懲戒。扣案之手電筒及螺絲起子各
      一支，為被告乙○○所有，且係供本件竊盜犯罪所用之物
      ，業經被告乙○○供述在卷（見本院卷第四二頁），併依
      刑法第三十八條第一項第二款之規定宣告沒收。
四、被告丙○○俟到案後另行審結，併此敘明。
據上論斷，應依刑事訴訟法第二百七十三條之一第一項、第二百
九十九條第一項前段，刑法第二十八條、第三百二十一條第一項
第三款、第四十七條、第三十八條第一項第二款，判決如主文。
本案經檢察官楊挺宏到庭執行職務。
中    華    民    國    95    年    2     月    6     日
                  刑事第八庭    法  官  吳為平
以上正本證明與原本無異。
如不服本判決，應於送達後十日內，向本院提出上訴狀。
                                書記官  賴朱梅
中    華    民    國    95    年    2     月    6     日
附錄論罪科刑法條：
刑法第三百二十一條
犯竊盜罪而有左列情形之一者，處六月以上、五年以下有期徒刑：
一  於夜間侵入住宅或有人居住之建築物、船艦或隱匿其內而犯之者。
二  毀越門扇、牆垣或其他安全設備而犯之者。
三  攜帶兇器而犯之者。
四  結夥三人以上而犯之者。
五  乘火災、水災或其他災害之際而犯之者。
六  在車站或埠頭而犯之者。
前項之未遂犯罰之。


司法院資訊處製作；財團法人民間司法改革基金會備份。
